臺灣臺中地方法院刑事判決　　　九十四年度訴字第二０五八號
公　訴　人　臺灣臺中地方法院檢察署檢察官
被　　　告　丁○○
　　　　　　丑○○
右　一　人
選任辯護人　陳武璋律師
被　　　告　申○○
上列被告等因常業詐欺案件，經檢察官提起公訴（九十四年度偵
字第四一二八號、第三０五一號、第七０七六號、第八八二三號
）及移送併辦（九十四年度偵字第一０二一七號），本院判決如
下：
    主  文
丁○○共同以意圖為自己不法之所有，以詐術使人將本人之物交
付為常業，處有期徒刑壹年肆月；扣案如附表一所示之物品均沒
收。
丑○○共同以意圖為自己不法之所有，以詐術使人將本人之物交
付為常業，處有期徒刑壹年陸月；扣案如附表一所示之物品均沒
收。
申○○共同以意圖為自己不法之所有，以詐術使人將本人之物交
付為常業，處有期徒刑壹年拾月；扣案如附表一所示之物品均沒
收。
    犯罪事實
一、丑○○與申○○為因工作關係結識之朋友，二人均經濟狀況
    欠佳，申○○並積欠銀行及地下錢莊債務。民國九十三年十
    一月底、十二月初間，丑○○與申○○見有報紙刊登之收購
    帳戶存摺廣告，二人明知活期儲蓄存款帳戶為一般人均得自
    行申辦，且無需給付任何開戶費用，是如有願意以付費之方
    式向不特定他人取得帳戶使用者，該收購者既有藉此隱藏資
    金進出流向之意圖存在，即有用以之為從事包含詐欺取財等
    財產犯罪之被害人入戶匯款帳戶之可能，且其等與該收購帳
    戶者並無任何信賴關係，竟仍因需錢孔急，基於即若因此而
    生幫助該收購者或該收購者同意使用帳戶之人詐欺取財或常
    業詐欺取財之結果，亦不違背渠等本意之犯意，將各自之誠
    泰商業銀行0000000000000號、台新商業銀行0000000000000
    0號、萬泰商業銀行000000000000號、聯邦銀行00000000000
    0號（丑○○部分）、郵局00000000000000號、臺中商業銀
    行000000000000號、合作金庫銀行0000000000000000號（申
    ○○部分）帳戶之存摺、印章、金融卡及金融卡與語音密碼
    資料，以每個帳戶新臺幣（下同）一千五百元之代價，提供
    予該收購帳戶者任意使用。嗣該收購帳戶者（經查為張國忠
    ，所涉詐欺案件，由本院另案審理中），果與共同以「義董
    」（或稱「阿義」）之真實姓名年籍不詳成年男子為首之詐
    欺集團成員（姓名、年籍、實際人數不詳，惟至少有一名以
    上為女性）），先後於：(一)九十三年十二月十四日上午九時
    許，撥打電話予酉○○，佯稱其中「華人娛樂科技公司」之
    二獎，可得一百萬元之獎金，惟須先匯款至該公司，致酉○
    ○不察、陷於錯誤，依該來電者之指示，於同日中午十二時
    許，將五萬元之現金以自動櫃員機操作之方式，匯入丑○○
    上開台新商業銀行00000000000000號之帳戶內；(二)九十三年
    十二月十四日上午十時許，撥打電話予子○○，佯稱其子因
    積欠二十萬元之債務，現人在渠等手上，要求子○○立即匯
    款，子○○因一時慌張、陷於錯誤，乃於同日上午十時許，
    依該來電者之指示，匯款二萬元至申○○之合作金庫銀行00
    00000000000000號帳戶內。丑○○及申○○即因此而幫助張
    國忠及其所屬以「義董」為首之詐欺集團成員為詐欺取財之
    行為。
二、又丑○○及申○○因前開販售帳戶之行為，與張國忠結識。
    張國忠與「義董」等人，則因如有被害人受詐騙之較大筆款
    項匯入時，需帳戶名義人臨櫃提款始得將現金提領出來，且
    渠等負責提領現款之集團成員（俗稱「車手」，姓名、年籍
    不詳）復甫經逮捕，遂力邀丑○○及申○○加入渠等之詐欺
    集團。丑○○及申○○均為受有良好教育之人（分別為高職
    及大學畢業），依前開前後歷程及「義董」、張國忠等人要
    求渠等參與之提領行為，已明知「義董」及張國忠等人，均
    為以詐欺取財為常業之詐欺集團成員，竟仍因前開經濟狀況
    欠佳等個人因素，基於與「義董」、「張國忠」及其他詐欺
    集團成員（含嗣後加入之丁○○）共同為常業詐欺取財行為
    （即共同意圖為自己不法之所有，以詐術使人將本人之物交
    付為常業）之犯意聯絡，自九十三年十二月下旬時起（約為
    十二月二十日前後），加入該以「義董」為首之詐欺集團，
    負責依「義董」之指示，或由「義董」透過張國忠傳達指示
    ，以臨櫃提款或持金融卡於自動櫃員機操作提款之方式，為
    集團提領被害人因受詐騙而匯入渠等或其他人頭帳戶之款項
    ，提領後均交予「義董」，或由張國忠轉交予「義董」（渠
    等間有依「義董」或張國忠傳達之指示，出面收購人頭帳戶
    之行為，以供或預備供集團詐欺被害人之入戶匯款帳戶使用
    ），渠等則自提領之款項中，抽取百分之一以為酬勞，並由
    「義董」提供居處予丑○○居住。丑○○及申○○即以此分
    工之方式，與「義董」、張國忠等詐欺集團之成員（及嗣後
    加入之丁○○），共同為詐欺取財之行為，並均恃此維生，
    賴以為常業。而總計自渠等加入詐欺集團時起，迄渠等下述
    為警逮捕時止，復有如附表二編號３至編號之寅○○等人
    ，陸續因受該詐欺集團成員之詐騙（惟寅○○及卯○○二人
    ，係始於丑○○、申○○加入集團成員前），而將款項匯入
    丑○○、申○○之帳戶或其他人頭帳戶內（其餘帳戶名義人
    涉犯之幫助詐欺取財罪嫌部分，另由檢察官偵辦中），均經
    丑○○、申○○或丁○○（詳於後述）加以提領（各被害人
    遭詐騙之事由及匯款之日期、帳戶與金額詳如附表二所示）
    。而總計丑○○及申○○因此獲得之報酬，各達約三萬元與
    十餘萬元之多（依此計算之總提領金額與附表二之總提領金
    額差距部分，應為未經查獲之部分）。
三、丁○○與張國忠本為舊識，亦因經濟狀況欠佳，乃於九十四
    年一月上旬（時間在九十四年一月十一日下午一時許前），
    經由張國忠之介紹，加入該以「義董」為首之詐欺集團，而
    基於與「義董」、張國忠、丑○○及申○○等人共同意圖為
    自己不法之所有，以詐術使人將本人之物交付為常業之犯意
    聯絡，負責依「義董」之指示，或經由張國忠傳達之指示，
    出面收購人頭帳戶，以供或預備供集團詐欺被害人之入戶匯
    款帳戶使用（間亦有依「義董」之指示，或張國忠傳達之指
    示，以持金融卡操作自動櫃員機之方式，為集團提領被害人
    因受詐騙而匯入人頭帳戶之小額款項，提領後則均交予申○
    ○或張國忠，由渠等轉交予「義董」），其則自每次收購帳
    戶之費用中，抽取數千元不等之餘款以為報酬（如有出面提
    領被害人之匯款時，亦從中抽取百分之一以為報酬），其即
    以此分工方式，參與「義董」、張國忠、丑○○及申○○等
    人之常業詐欺取財行為，並恃此維生，賴以為常業。而總計
    其自加入該詐欺集團時起，迄下述為警逮捕時止，獲得之報
    酬，亦達近五萬元之譜。
四、嗣為警於：(一)九十四年三月二日上午九時四十分許，在臺中
    市○區○○路一九三號之臺中公益路郵局自動櫃員機前，先
    將正欲持人頭帳戶之金融卡提領被害人匯款之申○○加以逮
    捕，並於其身上及臺中市○區○○路七十八之二號三樓之居
    處，扣得應屬被害人所有之附表一之一編號１之現金十四萬
    元及均屬其與集團成員所有供犯罪所用或供犯罪預備之如附
    表一編號１至編號所示之存摺、印章、金融卡、行動電話
    、記事簿等物（另扣得與本案無關之附表一之一編號２以下
    所示物品）；(二)另依申○○之供述，於同日上午十時二十分
    許，在臺中市○區○村路○○○路口之網路咖啡店內，將正
    於其內上網之丑○○及丁○○二人加以逮捕，並分別自丑○
    ○及丁○○之身上，扣得亦均屬渠等與集團成員所有、分別
    供犯罪所用及犯罪預備之如附表一編號至編號所示之存
    摺、記事簿及行動電話等物，而查悉上情。
五、案經臺中市警察局、臺中市警察局第三分局、第四分局及第
    五分局分別移送或報告臺灣臺中地方法院檢察署檢察官偵查
    起訴及移送併辦。
    理  由
一、訊據被告丑○○及申○○固不否認有於九十三年十一月底、
    十二月初間，將自己之帳戶存摺、印章、金融卡及金融卡與
    語音密碼資料，以每個帳戶一千五百元之代價，提供予他人
    任意使用之行為，且渠等因前開販賣帳戶之行為，結識該收
    購帳戶者即張國忠，並曾於其後，依「義董」或張國忠傳達
    之指示，以臨櫃提款或持金融卡於自動櫃員機操作提款之方
    式，各提領約八次、總金額三百萬元（丑○○部分）及三、
    四十次、總金額一千餘萬元（申○○部分）之款項，提領後
    均交予「義董」，或由張國忠轉交予「義董」，「義董」則
    以提供居處供其居住（丑○○部分）或令其得自提領之款項
    中，抽取百分之一之方式，作為渠等之報酬（申○○部分）
    ，而總計申○○因前開提領行為前後獲取之報酬，約達十餘
    萬元之多；另被告丁○○則不否認有如罪事實欄三、所載依
    「義董」之指示，或經由張國忠傳達之指示，出面收購人頭
    帳戶及持金融卡操作自動櫃員機提款之行為，且其亦自每次
    收購帳戶之餘款中或提領之款項中，分別抽取數千元或提領
    金額之百分之一以為報酬，而總計其前後獲取之報酬，亦達
    近五萬元。惟均矢口否認有何與「義董」、張國忠等人或彼
    此間共同為常業詐欺取財行為（即共同意圖為自己不法之所
    有，以詐術使人將本人之物交付為常業）之犯意聯絡。被告
    丑○○、申○○及丁○○均辯稱：並不知道「義董」、張國
    忠等人為詐欺集團之成員，且渠等於受託提領款項時，對於
    系爭款項之性質、來源（是否為被害人因受詐騙而為之匯款
    ）及「義董」、張國忠等人如何詐騙被害人均不明瞭云云（
    被告丑○○另辯稱：伊並無收購帳戶之行為，亦未自提領款
    項之行為中，獲取任何金錢報酬云云）。
二、惟查，上揭犯罪事實，業據被告丑○○、申○○、丁○○及
    共犯張國忠分別於警詢、檢察官訊問、本院受命法官行羈押
    訊問程序及本院或本院另案審理中，供承下述等語甚詳：
  (一)被告丑○○稱：「（是否與被告申○○在九十三年十二月間
    ，將自己所有的誠泰商業銀行及台新商業銀行帳戶販賣予張
    國忠？）有的」、「帳戶我是交給張國忠，我交了存摺、印
    章、提款卡給張國忠，也有告知提款卡密碼」、「賣帳戶一
    本一千五百元」、「後來義董打電話給我，叫我從我自己的
    帳戶領錢出來給他，當時我的帳戶已經賣給他了。‧我去銀
    行櫃臺領了四次，用提款卡領了四次」、「義董提供二萬多
    元的房子讓我居住」（見本院卷第二十頁至第二十三頁訊問
    筆錄）、「共提領約三百多萬元，‧‧‧我獲利新臺幣三萬
    多元」（見臺中市警察局九十三年三月二日刑案偵查卷第十
    四頁警詢筆錄）、「（你知否張國忠等人詐騙手法？）我知
    道他們在大陸有人實施詐騙手法」、「（你與丁○○、申○
    ○、張國忠曾否開過會討論分工事宜？）有，我們有一起吃
    過飯討論過」（見臺灣臺中地方法院檢察署九十四年度偵字
    第四一二八號卷第十八頁檢察官訊問筆錄）。
  (二)被告申○○稱：「（是否有與被告丑○○在九十三年十二月
    間，販賣你本身郵局、臺中商銀、合作金庫銀行之帳戶給張
    國忠？）有的」、「當時我是因為缺錢，要還銀行還有錢莊
    錢，‧‧‧所以我就和被告丑○○一起把帳戶賣給他」、「
    （你賣一個帳戶得款多少錢？）一千五百元」、「帳戶是交
    給張國忠，交了提款卡、存摺、提款密碼、語音密碼給他」
    、「（是否有交印章？）有的」、「（是誰指示你去提領現
    款的？）一開始是義董打電話給我，說我的帳戶裡面有錢，
    ‧‧‧他說要本人才能夠去領，所以拜託我去幫他提領」、
    「（你總共提領幾次？）大概三、四十次，包含臨櫃以及提
    款卡提款」（見本院卷第二十八頁至第三十頁訊問筆錄）、
    「領完後如果比較大筆就親自交給阿義，若比較小筆就交張
    國忠轉交」、「我大約領了一千多萬，酬勞約有十幾萬」、
    「（你們詐騙手法？）我沒有參與，我不知道。但張國忠有
    跟我們講過，他猜測詐騙手法是以發簡訊，欺騙被害人中獎
    了，再以類似刮刮樂手法騙錢，實際情況我不知道」（見臺
    灣臺中地方法院檢察署九十四年度偵字第四一二八號卷第十
    六頁、第七十四頁檢察官訊問筆錄）、「義董與我、被告丁
    ○○、被告丑○○的接觸比較少，一般都是義董與張國忠聯
    繫，再由張國忠轉達義董的指示給我們」、「我替義董收購
    過帳戶二次」、「（被告丑○○是否也有參與收購帳戶？）
    有的」、「（丑○○的酬勞如何計算？）提領酬勞也是提領
    現款的百分之一」（見本院卷第三十頁、第三十一頁訊問筆
    錄；另參本院審判筆錄第十二頁以下）。
  (三)被告丁○○稱：「我還沒有加入公司之前即認識張國忠」、
    「張國忠叫我負責登報收購人頭帳戶，他叫我收購人頭帳戶
    後交給他，目的是將詐騙所得提領現金之用」、「在九十四
    年一月分張國忠就叫我去領現金」、「領十萬我拿一千」、
    「義董會先確認有錢在帳戶，再要張國忠通知我領錢」、「
    （警方在九十四年一月十一日十三時二十三分在提款機拍攝
    翻拍之畫面是否即為你本人？）是」（見臺灣臺中地方法院
    檢察署九十四年度偵字第四一二八號卷第十七頁、第七十三
    頁檢察官訊問筆錄）、「但是我從頭到尾提領的金額沒有超
    過五十萬元，我總共提領三、四次而已」、「我都是用提款
    卡提款」、「我的工作主要是幫忙收購人頭帳戶」、「（你
    收購人頭帳戶的酬勞如何計算？）比如說收購三個人頭帳戶
    ，一個三千元，他會多拿一些錢大約一萬元或一萬一千元給
    我，剩的錢就當作我的工錢」、「（你前後拿了多少報酬？
    ）前後不會超過五萬元」（見本院卷第三十五頁至第三十八
    頁訊問筆錄；另參本院審判筆錄第十二頁以下）。
  (四)共犯張國忠亦於本院另案審理中稱：「我確實有依義董的指
    示，向丑○○、申○○收購帳戶」、「我有和丁○○、丑○
    ○、申○○加入義董為首的詐騙集團。一開始是由我和申○
    ○一組，由申○○負責領錢，由我負責交給義董。丁○○、
    丑○○‧‧‧由申○○帶他們出去領錢，再把錢交給我我來
    轉交」、「丁○○、丑○○負責收購帳戶存摺及領錢，但領
    錢最主要的是申○○」（見本院九十四年度易字第五四０號
    張國忠詐欺案九十四年六月二十二日法官訊問筆錄第二頁及
    九十年七月十三日簡式審判筆錄第四頁至第六頁）。
  (五)被告丑○○、申○○及丁○○三人均未抗辯渠等前引警詢或
    檢察官訊問中供述之任意性，而核渠等所為之供述及共犯張
    國忠之供述，就關涉自己以外之其餘共同被告部分，均意旨
    一貫，並與前引該名共同被告自身之自白相符，並有後述證
    人即被害人於警詢中之證述、卷附之書證及扣案之物證足資
    佐證，並無任何不可信之情況（被告申○○就關涉其餘共同
    被告之供述部分，甚至於檢察官訊問中供後而為具結），復
    經本院於審理中，就渠等及共犯張國忠之供述加以提示並告
    知要旨，亦均無任何異議之聲明，是渠等及共犯張國忠所為
    之前開供述，就關涉其餘共同被告之部分，依刑事訴訟法第
    一百五十九條之五第二項（警詢供述部分）、第一百五十九
    條之一第二項（檢察官訊問時之供述部分）、第一百五十九
    條之一第一項（本院受命法官前及另案審理中所為之陳述）
    之規定，均應認為具有證據能力，得為認定各共同被告犯罪
    事實之證據。
三、另證人即被害人酉○○、子○○、寅○○、卯○○、丙○○
    、午○○、巳○○、乙○○、戊○○、己○○、戚陽明、朱
    素真、癸○○、辛○○、甲○○、未○○、辰○○等人，亦
    均就其等如何遭詐騙，而於如附表二所示之時間，將如附表
    二所示之款項，匯入包含丑○○台新商業銀行000000000000
    00號、誠泰商業銀行公益分行0000000000000號、申○○合
    作金庫銀行0000000000000000號、英台郵局00000000000000
    號、臺中商業銀行崇德分行000000000000號帳戶在內之人頭
    帳戶等情，於警詢中證述甚詳。而核渠等於警詢中之證述，
    經本院於審理中加以提示並告知被告丑○○、申○○及丁○
    ○要旨，被告三人就被害人警詢證言之證據能力部分，亦無
    任何異議之聲明，是依刑事訴訟法第一百五十九之五第二項
    之規定，亦堪採為認定被告丑○○、申○○及丁○○三人犯
    罪事實之證據。
四、此外，被告丑○○、申○○及丁○○三人之犯罪事實，復有
    被害人提出之匯款資料（匯款執據、匯款單、匯款回條、匯
    款副通知書、自動櫃員機交易明細表或被害人自身之帳戶存
    摺交易明細資料）、如附表二所示人頭帳戶之開戶資料（銀
    行客戶基本資料查詢單、往來印鑑卡、存摺存款綜合約定書
    、存款業務往來約定書）及交易明細對帳單（客戶歷史交易
    清單、帳戶歷史交易查詢）等分別附卷可稽，並有如附表一
    及附表一之一編號１所示分別自申○○身上、居處及丑○○
    、丁○○身上扣得之現金、存摺、印章、金融卡、記事簿、
    行動電話等物品可佐（另參卷附之臺中市警察局搜索扣押筆
    錄、扣押物品目錄表各三份）。
五、被告丑○○、申○○及丁○○雖以前詞置辯，惟查：
  (一)依前引被告申○○及共犯張國忠於本院（受命）法官前分別
    所為之：「（被告丑○○是否也有參與收購帳戶？）有的」
    及「丁○○、丑○○負責收購帳戶存摺及領錢‧‧‧」等語
    之證述，足認被告丑○○亦有參與收購帳戶之行為。另被告
    丑○○確曾自提領得之三百多萬元款項中，分得百分之一即
    約三萬餘元報酬之事實，亦據其於警詢中、被告申○○於本
    院受命法官前，分別供、證述明確，參酌被告申○○及丁○
    ○均有自提領之款項中，分得百分之一之報酬之事實，被告
    丑○○嗣後改稱：並未獲取任何金錢報酬云云，自屬卸責之
    詞，並無可採。
  (二)被告丑○○、申○○及丁○○三人雖均稱：渠等對於提領之
    款項為被害人因受詐騙而為之匯款及「義董」、張國忠等人
    以何方法詐騙被害人均無認識云云。惟「共同正犯之成立，
    祇須具有犯意之聯絡，行為之分擔，既不問犯罪動機起於何
    人，亦不必每一階段犯行，均經參與」，最高法院著有三十
    四年度上字第八六二號判例可資參照。本件被告丑○○及申
    ○○均為受有良好教育之人（分別為高職及大學畢業，見本
    院卷審判筆錄第九頁渠等之供述），而渠等於受「義董」、
    張國忠指示提領款項前，更先有販賣自身之帳戶予「義董」
    及張國忠任意使用之行為，且本件被告丑○○、申○○及丁
    ○○三人提領之次數繁多、金額龐大、時間密集，所持用或
    自渠等身上、居處扣得之帳戶存摺、印章與金融卡等物，又
    非全屬渠等個人或「義董」、張國忠名下之物，「義董」或
    張國忠等人亦未有何正常之營業行為存在，則渠等對於系爭
    提領之款項，可能為被害人受詐諞之款項，如何能諉為不知
    。而實際上，依前引渠等三人分別於檢察官訊問時所供述之
    ：「（你知否張國忠等人詐騙手法？）我知道他們在大陸有
    人實施詐騙手法」、「（你們詐騙手法？）我沒有參與，我
    不知道。但張國忠有跟我們講過，他猜測詐騙手法是以發簡
    訊，欺騙被害人中獎了，再以類似刮刮樂手法騙錢」、「張
    國忠叫我負責登報收購人頭帳戶，他叫我收購人頭帳戶後交
    給他，目的是將詐騙所得提領現金之用」等語，亦足認被告
    丑○○、申○○及丁○○三人，對於渠等所提領之款項，實
    際上為被害人因受詐騙而為之匯款，本有認識。而渠等雖未
    參與詐騙階段之犯行，或對於「義董」或其他詐欺集團之成
    員實際上如何對於被害人實施詐騙行為，縱無明確之認識，
    依前開最高法院三十四年度上字第八六二號判例之意旨，仍
    無礙於其與「義董」及張國忠等人間具有犯意之聯絡與行為
    之分擔、應成立共同正犯之事實。
  (三)另按「刑法上所謂常業犯，指反覆以同種類行為為目的之社
    會活動之職業性犯罪而言，至於犯罪所得之多寡，是否恃此
    犯罪為唯一之謀生職業，則非所問，縱令兼有其他職業，仍
    無礙於該常業犯罪之成立」，最高法院亦著有八十五年度臺
    上字第五一０號判例可資參照。本件被告丑○○、申○○及
    丁○○三人均坦承係因經濟狀況欠佳，而為本件有關之行為
    ：被告丑○○自承：「我當時男服務生那邊的工作沒有作了
    ，平時在工地打零工，我那時當好沒有工作，‧‧‧」（見
    本院卷第二十一頁法官訊問筆錄），被告申○○自承：「九
    十四年一月底之前都有在保誠人壽工作，後來因為業績不好
    被考核掉」（見本院卷審判筆錄第九頁）、被告丁○○則供
    承：「我原本有正常的工作，當時因為缺錢‧‧‧」等語（
    見本院卷第三十九頁法官訊問筆錄），顯見被告丑○○、申
    ○○及丁○○於本件犯罪事實欄所載之期間內，均係以參與
    以「義董」為首之詐欺集團收購帳戶、提領現款等行為，為
    主要之社會活動與經濟來源，再依渠等參與之期間、提領及
    收購帳戶之次數、提領之金額、所獲之利益與報酬、使用與
    扣案之人頭帳戶數量，均足認渠等有恃此維生、賴以為常業
    之犯意與行為，依前開判例意旨，自均應論以常業犯。至被
    告丑○○及丁○○雖分別於本院審理中稱：伊其時另有白天
    在工地打零工、晚上在酒店當少爺（被告丑○○）或晚上在
    電子遊藝場兼差（被告丁○○）之行為云云（見本院審判筆
    錄第九頁）。惟核被告丑○○所述，與其先前所述不同，已
    難採憑，況縱設被告丑○○、丁○○於本院審理中所述為真
    ，依前開判例意旨，亦無礙於渠等於本案中應成立常業犯此
    一事實之認定。
  (四)綜上所述，本件事證明確，被告丑○○、申○○、丁○○三
    人之犯行均堪以認定。
六、核被告丑○○、申○○、丁○○三人所為，均係犯刑法第三
    百四十條之常業詐欺取財罪（以意圖為自己不法之所有，以
    詐術使人將本人之物交付為常業罪）。公訴意旨雖認被告丑
    ○○與申○○就初始販賣自己所有之帳戶存摺等物之行為，
    應成立刑法第三十條第一項、第三百三十九條第一項之幫助
    詐欺取財罪，並與渠等其後之常業詐欺取財犯行間，時間緊
    接、所犯罪名相同，顯係基於概括犯意為之，應論以連續犯
    。惟按常業犯罪，性質上屬多數行為之集合犯，法律上擬制
    為一罪，學理上可稱之為實質上一罪，其反覆從事之多數行
    為相互間，並不發生連續犯之問題（最高法院九十二年度臺
    上字第四九五九號、八十七年度臺上字第三二五三號、八十
    五年度臺非字第五四號判決意旨參照），被告丑○○及申○
    ○初以幫助之意思，為幫助之行為，繼而變更犯意，參與正
    犯行為之實施，應僅論以正犯為已足，並無另外成立幫助犯
    可言，公訴意旨上開所認，不無誤會。又被告丑○○、申○
    ○及丁○○就上開犯行，與「義董」、張國忠及以「義董」
    為首之詐欺集團成員及彼此相互間，均具有犯意之聯絡與行
    為之分擔，均為共同正犯。另檢察官雖未就附表二被害人癸
    ○○受詐騙之事實（經臺灣臺中地方法院檢察署檢察官以九
    十四年度偵字第一０二一七號移送併辦）加以起訴，惟核此
    部分之事實，既依提供帳戶人廖明國（為帳戶名義人張麗惠
    之夫）之證述，為被告丁○○向其收購（見臺中市警察局第
    三分局刑案偵查卷附之廖明國警詢筆錄），亦可認與被告丑
    ○○、申○○及丁○○等人業經起訴之前開常業犯行間，具
    有實質上之一罪關係，為起訴效力所及，本於審判不可分之
    原則，本院自應併予審理（至移送意旨另指孫偉航遭詐騙之
    部分，因乏被害人之指述與匯款資料，本院自無從併辦）。
    爰審酌被告丑○○、申○○、丁○○三人均年富力強、具有
    工作能力，卻好逸惡勞，不思以正當途徑獲取金錢財物，而
    渠等於詐欺集團中雖非如「義董」及張國忠等人居於支配性
    之指揮地位角色，然所為收購帳戶、提領現款等行為，亦屬
    於集團內為實現犯罪目的、確保犯罪所得之重要行為，且渠
    等參與之時間非短、集團詐得之被害人財物金額龐大，渠等
    於犯罪後，均未能坦然面對犯行，猶於主觀之犯意有無及與
    「義董」、張國忠等人有無犯意之聯絡上飾詞卸責，顯然並
    無深切悔意，復未與被害人達成和解，惟渠等之素行均尚稱
    良好，有臺灣高等法院被告全國前案紀錄表在卷可按，及其
    等分別參與之行為期間、分工之角色、收購帳戶或提領款項
    之次數與提領之金額、犯罪之所得及犯後之供述態度等一切
    情狀，分別量處如主文所示之刑，以示懲儆。
七、扣案如附表一所示之物品，分別為被告丑○○、申○○、丁
    ○○與「義董」、張國忠等詐欺集團成員所有供犯罪所用或
    預備之物，業依前開諸般事證可認，均應宣告沒收（至附表
    一之一所示之扣案物品，或為應屬被害人所有遭詐騙之匯款
    ，或為被告申○○個人之信用卡，無從認得供被害人之入戶
    匯款帳戶使用，自不應諭知沒收之宣告，附此敘明）。茲再
    析述如下：
  (一)本件扣案之帳戶存摺、印章及金融卡等物：
    1.其屬被告申○○及丑○○所有者，依被告丑○○及申○○
      有販賣帳戶、提供自己之帳戶供被害人匯款使用，並實際
      加以提領，且渠等於其時，純賴參與前開常業詐欺取財之
      行為維生之事實（詳如前述），應認為扣案屬其二人所有
      之帳戶存摺、金融卡等物，均為供犯罪所用（已有被害人
      匯款者）或預備（尚無被害人匯款者）之物，均加以宣告
      沒收。
    2.其屬於其他人頭帳戶之名義人，即楊翔文、李浤岳、周俊
      呈、王柏森、彭坤蔚、陳又維、劉俊宏、林信谷、蔡元杰
      、賴永隆、林德勝、黃大益、趙俊傑、王麗音、洪啟倫、
      蔡和憲、陳秋香所有者（詳見起訴書附表二及卷附之帳戶
      查詢資料），其已坦承有提供帳戶供被告丁○○等人任意
      使用者（周俊呈、王柏森）、，固毋論，其尚未到案，或
      到案後否認有販賣、提供帳戶予無信賴關係之人任意使用
      者（楊翔文、李浤岳、彭坤蔚、陳又維），依下列之事證
      ，亦應認渠等所述不實，該等扣案之帳戶存摺、印章、金
      融卡等物，全部應認係上開帳戶名義人提供予被告丁○○
      等人供犯罪所用或預備之物，加以宣告沒收：(1)楊翔文稱
      其因看報紙廣告，欲申辦信用卡，而將帳戶存摺及金融卡
      交予一姓名年籍不詳之「陳專員」辦理云云，李浤岳則稱
      其將帳戶存摺及金融卡交予一網路上認識綽號「小偉」之
      姓名年籍不詳男子使用云云，渠等所述均有諸多與常理未
      合之處；(2)另彭坤蔚稱其國泰世華銀行豐原分行帳戶存摺
      遺失云云，然其所述遺失之時間點，尚在員警扣得其帳戶
      存摺之後；而陳又維稱其遺失帳戶存摺之地點係在家中云
      云，然其帳戶之存摺連同印章等物，卻於被告申○○身上
      經警查獲，是渠等所述，顯然均不可信；(3)最重要者，該
      以「義董」為首之詐欺集團，乃習有收購人頭帳戶以供被
      害人入戶匯款使用之事實，而依渠等詐騙之規模及詐騙所
      得之金額，欲支付該等收購帳戶之費用亦顯有餘裕，是渠
      等並無甘冒無法提領詐騙所得款項之風險，而使用他人遺
      失或遭竊之帳戶存摺或金融卡之必要，是應認上開扣案之
      帳戶存摺、印章及金融卡等物，均為被告丁○○等人收購
      帳戶而來、已屬渠等所有供犯罪所用或預備之物，全部加
      以沒收。
  (二)附表一編號、、、、之行動電話部分（均含門號
    晶片卡，下同），均屬被告丑○○、申○○或丁○○等人所
    有；編號、之行動電話部分，被告申○○及丁○○坦承
    為犯罪所用之物（見丁○○九十四年三月二日警詢筆錄及本
    院審判筆錄第十一頁），至編號、、之行動電話部分
    ，被告丑○○、申○○及丁○○則均否認為犯罪所用之物。
    惟依被告丑○○當時僅持一支行動電話在身，「義董」、張
    國忠等人欲與其聯絡，勢非撥打該支行動電話不可，且渠等
    三人於該時期內，均以參與集團之詐欺取財犯行為主要營生
    ，渠等之收購帳戶、提領金錢行為，又須隨時接聽電話、保
    持機動之狀態，則被告申○○與丁○○是否可能攜帶另一支
    行動電話在身，而該支行動電話又全然未用以與集團成員間
    聯絡？渠等所述實非可信，應認該等扣案之行動電話，均為
    渠等所有供犯罪所用之物。
  (三)附表一編號記事簿二本，為被告丁○○所有，上載其收購
    帳戶之資料，業據其供承在卷，並經本院於審理中當庭勘驗
    屬實（見本院審判筆錄第十一頁），應認為係供犯罪所用之
    物。
  (四)附表一之一編號１之扣案現金十四萬元，依被告申○○於警
    詢中：「我是因持人頭戶之提款卡去提領詐騙所得之金額，
    為警當場在我手上查獲提款卡及金錢‧‧‧」之供述（見被
    告申○○九十四年三月二日警詢筆錄），足認該扣案之現金
    雖為被告申○○等人因犯罪所得之物，然既為被害人因受詐
    騙而為之匯款，不應認屬被告申○○等人所有，自不應諭知
    沒收之宣告。
  (五)附表一之一編號２以下之物品，均為被告申○○個人所有之
    信用卡，依其性質，既無從供被害人匯款或被告申○○等人
    之存、提款帳戶使用，即無從認屬被告申○○等人供犯罪所
    用或預備之物，復非屬違禁物，自亦無從為沒收之宣告。
據上論斷，應依刑事訴訟法第二百九十九條第一項前段，刑法第
二十八條、第三百四十條、第三十八條第一項第二款，判決如主
文。
本案經檢察官壬○○到庭執行職務。
中　　華　　民　　國　九十四　年　　八　　月    三十  日
                臺灣臺中地方法院刑事第六庭
                    審判長法  官  簡 源 希
                          法  官  林 念 祖
                          法  官  鄧 敏 雄
上正本證明與原本無異
如不服本判決，應於送達後十日內向本院提出上訴狀（須附繕本
），上訴於臺灣高等法院臺中分院。
                          書記官  黃 士 益
中　　華　　民　　國　   94　 年　　08　　月    30    日
附錄本案論罪科刑參考法條全文：
刑法第三百四十條
以犯第三百三十九條之罪為常業者，處一年以上七年以下有期徒
刑，得併科五萬元以下罰金。
刑法第三百三十九條第一項
意圖為自己或第三人不法之所有，以詐術使人將本人或第三人之
物交付者，處五年以下有期徒刑、拘役或科或併科一千元以下罰
金。
附表一：應沒收之扣案物品
┌──┬───────────┬───┬────┬───────┬────┐
│編號│  品      名（戶名）  │數  量│查獲時之│  性     質   │ 備  註 │
│    │                      │      │持有人  │              │        │
├──┼───────────┼───┼────┼───────┼────┤
│ 1  │日盛國際商業銀行      │壹本  │同上    │供犯罪預備之物│含印章壹│
│    │00000000000000號帳戶存│      │        │              │枚      │
│    │摺（蔡和憲）          │      │        │              │        │
├──┼───────────┼───┼────┼───────┼────┤
│ 2  │萬通商業銀行          │壹本  │同上    │同上          │        │
│    │00000000000000號帳戶存│      │        │              │        │
│    │摺（申○○）          │      │        │              │        │
├──┼───────────┼───┼────┼───────┼────┤
│ 3  │第一商業銀行          │壹本  │同上    │同上          │        │
│    │00000000000號帳戶存摺 │      │        │              │        │
│    │（申○○）            │      │        │              │        │
├──┼───────────┼───┼────┼───────┼────┤
│ 4  │彰化商業銀行古亭分行  │壹本  │同上    │同上          │        │
│    │00000000000000號帳戶（│      │        │              │        │
│    │申○○）              │      │        │              │        │
├──┼───────────┼───┼────┼───────┼────┤
│ 5  │豐原鐮村郵局          │壹本  │同上    │同上          │含印章壹│
│    │0000000000000號帳戶存 │      │        │              │枚      │
│    │摺（林信谷）          │      │        │              │        │
├──┼───────────┼───┼────┼───────┼────┤
│ 6  │臺中逢甲郵局          │壹本  │同上    │同上          │含印章壹│
│    │00000000000000號帳戶存│      │        │              │枚      │
│    │摺（陳又維）          │      │        │              │        │
├──┼───────────┼───┼────┼───────┼────┤
│ 7  │臺中漢口路郵局        │壹本  │同上    │供犯罪所用之物│含印章壹│
│    │00000000000000號帳戶存│      │        │              │枚      │
│    │摺（王柏森）          │      │        │              │        │
├──┼───────────┼───┼────┼───────┼────┤
│ 8  │太平郵局              │壹本  │同上    │供犯罪預備之物│        │
│    │00000000000000號帳戶存│      │        │              │        │
│    │摺（林德勝）          │      │        │              │        │
├──┼───────────┼───┼────┼───────┼────┤
│ 9  │臺中公益路郵局        │壹本  │同上    │同上          │        │
│    │00000000000000號帳戶存│      │        │              │        │
│    │摺（賴永隆）          │      │        │              │        │
├──┼───────────┼───┼────┼───────┼────┤
│ 10 │臺中公益路郵局        │壹本  │同上    │同上          │        │
│    │00000000000000號帳戶存│      │        │              │        │
│    │摺（賴柏汎）          │      │        │              │        │
├──┼───────────┼───┼────┼───────┼────┤
│ 11 │彰化商業銀行          │壹張  │同上    │同上          │        │
│    │00000000000000號帳戶金│      │        │              │        │
│    │融卡                  │      │        │              │        │
├──┼───────────┼───┼────┼───────┼────┤
│ 12 │第一商業銀行          │壹張  │同上    │同上          │        │
│    │00000000000號帳戶金融 │      │        │              │        │
│    │卡                    │      │        │              │        │
├──┼───────────┼───┼────┼───────┼────┤
│ 13 │中國信託商業銀行      │壹張  │同上    │同上          │        │
│    │0000000000000000號帳戶│      │        │              │        │
│    │多功能晶片卡          │      │        │              │        │
├──┼───────────┼───┼────┼───────┼────┤
│ 14 │臺中商業銀行          │壹張  │同上    │同上          │        │
│    │000000000000號帳戶金融│      │        │              │        │
│    │卡                    │      │        │              │        │
├──┼───────────┼───┼────┼───────┼────┤
│ 15 │郵局                  │壹張  │同上    │供犯罪所用之物│        │
│    │00000000000000號帳戶晶│      │        │              │        │
│    │片卡                  │      │        │              │        │
├──┼───────────┼───┼────┼───────┼────┤
│ 16 │郵局                  │壹張  │同上    │同上          │        │
│    │00000000000000號帳戶晶│      │        │              │        │
│    │片卡（李浤岳）        │      │        │              │        │
├──┼───────────┼───┼────┼───────┼────┤
│ 17 │安泰商業銀行          │壹張  │同上    │供犯罪預備之物│        │
│    │000000000000號帳戶晶片│      │        │              │        │
│    │卡                    │      │        │              │        │
├──┼───────────┼───┼────┼───────┼────┤
│ 18 │臺中商業銀行          │壹張  │同上    │同上          │        │
│    │000000000000號帳戶金融│      │        │              │        │
│    │卡（彭坤蔚）          │      │        │              │        │
├──┼───────────┼───┼────┼───────┼────┤
│ 19 │大眾商業銀行          │壹張  │同上    │供犯罪所用之物│        │
│    │000000000000號帳戶晶片│      │        │              │        │
│    │卡（楊翔文）          │      │        │              │        │
├──┼───────────┼───┼────┼───────┼────┤
│ 20 │新竹國際商業銀行      │壹張  │同上    │供犯罪預備之物│        │
│    │00000000000號帳戶晶片 │      │        │              │        │
│    │卡                    │      │        │              │        │
├──┼───────────┼───┼────┼───────┼────┤
│ 21 │寶華銀行              │壹張  │同上    │同上          │        │
│    │000000000000號帳戶金融│      │        │              │        │
│    │卡                    │      │        │              │        │
├──┼───────────┼───┼────┼───────┼────┤
│ 22 │郵局                  │壹張  │同上    │同上          │        │
│    │00000000000000號帳戶金│      │        │              │        │
│    │融卡                  │      │        │              │        │
├──┼───────────┼───┼────┼───────┼────┤
│ 23 │日盛國際商業銀行      │壹張  │同上    │同上          │        │
│    │00000000000000號帳戶晶│      │        │              │        │
│    │片卡                  │      │        │              │        │
├──┼───────────┼───┼────┼───────┼────┤
│ 24 │大眾商業銀行          │壹張  │同上    │同上          │        │
│    │000000000000號帳戶金融│      │        │              │        │
│    │卡                    │      │        │              │        │
├──┼───────────┼───┼────┼───────┼────┤
│ 25 │郵局                  │壹張  │同上    │同上          │        │
│    │00000000000000號帳戶金│      │        │              │        │
│    │融卡                  │      │        │              │        │
├──┼───────────┼───┼────┼───────┼────┤
│ 26 │臺中商業銀行          │壹張  │同上    │同上          │        │
│    │000000000000號帳戶金融│      │        │              │        │
│    │卡                    │      │        │              │        │
├──┼───────────┼───┼────┼───────┼────┤
│ 27 │合作金庫銀行          │壹張  │同上    │同上          │        │
│    │0000000000000號帳戶晶 │      │        │              │        │
│    │片卡（彭坤蔚）        │      │        │              │        │
├──┼───────────┼───┼────┼───────┼────┤
│ 28 │萬泰商業銀行          │壹張  │同上    │同上          │        │
│    │000000000000號帳戶金融│      │        │              │        │
│    │卡                    │      │        │              │        │
├──┼───────────┼───┼────┼───────┼────┤
│ 29 │泛亞商業銀行          │壹張  │同上    │同上          │        │
│    │000000000000號帳戶金融│      │        │              │        │
│    │卡                    │      │        │              │        │
├──┼───────────┼───┼────┼───────┼────┤
│ 30 │臺中商業銀行          │壹張  │同上    │同上          │扣案物品│
│    │000000000000號帳戶金融│      │        │              │編號32  │
│    │卡                    │      │        │              │        │
├──┼───────────┼───┼────┼───────┼────┤
│ 31 │玉山商業銀行          │壹張  │同上    │同上          │        │
│    │00000000000號帳戶多功 │      │        │              │        │
│    │能晶片卡              │      │        │              │        │
├──┼───────────┼───┼────┼───────┼────┤
│ 32 │郵局                  │壹張  │同上    │同上          │扣案物品│
│    │00000000000000號帳戶晶│      │        │              │編號36  │
│    │片卡                  │      │        │              │        │
├──┼───────────┼───┼────┼───────┼────┤
│ 33 │合作金庫銀行          │壹張  │同上    │同上          │        │
│    │0000000000000號帳戶晶 │      │        │              │        │
│    │片卡                  │      │        │              │        │
├──┼───────────┼───┼────┼───────┼────┤
│ 34 │中國信託商業銀行      │壹張  │同上    │同上          │        │
│    │0000000000000000多功能│      │        │              │        │
│    │晶片卡                │      │        │              │        │
├──┼───────────┼───┼────┼───────┼────┤
│ 35 │郵局                  │壹張  │同上    │供犯罪所用之物│        │
│    │00000000000000號帳戶晶│      │        │              │        │
│    │片卡                  │      │        │              │        │
├──┼───────────┼───┼────┼───────┼────┤
│ 36 │大眾商業銀行          │壹張  │同上    │供犯罪預備之物│扣案物品│
│    │000000000000號帳戶金融│      │        │              │編號42  │
│    │卡                    │      │        │              │        │
├──┼───────────┼───┼────┼───────┼────┤
│ 37 │台新商業銀行          │壹張  │同上    │同上          │        │
│    │00000000000000號帳戶晶│      │        │              │        │
│    │片卡                  │      │        │              │        │
├──┼───────────┼───┼────┼───────┼────┤
│ 38 │富邦商業銀行          │壹張  │同上    │同上          │        │
│    │00000000000000號帳戶金│      │        │              │        │
│    │融卡                  │      │        │              │        │
├──┼───────────┼───┼────┼───────┼────┤
│ 39 │新竹國際商業銀行      │壹張  │同上    │同上          │        │
│    │00000000000號帳戶金融 │      │        │              │        │
│    │卡                    │      │        │              │        │
├──┼───────────┼───┼────┼───────┼────┤
│ 40 │台北富邦銀行          │壹張  │同上    │同上          │扣案物品│
│    │000000000000號帳戶晶片│      │        │              │編號47  │
│    │卡                    │      │        │              │        │
├──┼───────────┼───┼────┼───────┼────┤
│ 41 │郵局                  │壹張  │同上    │同上          │扣案物品│
│    │00000000000000號帳戶金│      │        │              │編號49  │
│    │融卡                  │      │        │              │        │
├──┼───────────┼───┼────┼───────┼────┤
│ 42 │慶豐商業銀行          │壹張  │同上    │同上          │扣案物品│
│    │00000000000000號帳戶晶│      │        │              │編號52  │
│    │片卡                  │      │        │              │        │
├──┼───────────┼───┼────┼───────┼────┤
│ 43 │臺中二信              │壹張  │同上    │同上          │        │
│    │000000000000000號帳戶 │      │        │              │        │
│    │晶片卡                │      │        │              │        │
├──┼───────────┼───┼────┼───────┼────┤
│ 44 │中國信託商業銀行      │壹張  │同上    │同上          │        │
│    │00000000000000號帳戶金│      │        │              │        │
│    │融卡                  │      │        │              │        │
├──┼───────────┼───┼────┼───────┼────┤
│ 45 │NOKIA行動電話         │壹具  │同上    │供犯罪所用之物│        │
│    │（門號0000000000）    │      │        │              │        │
├──┼───────────┼───┼────┼───────┼────┤
│ 46 │BENQ行動電話          │壹具  │同上    │同上          │        │
│    │（門號0000000000）    │      │        │              │        │
├──┼───────────┼───┼────┼───────┼────┤
│ 47 │國泰世華銀行豐原分行  │壹本  │丁○○  │供犯罪預備之物│        │
│    │000000000000號帳戶存摺│      │        │              │        │
│    │（彭坤蔚）            │      │        │              │        │
├──┼───────────┼───┼────┼───────┼────┤
│ 48 │記事簿                │貳本  │同上    │供犯罪所用之物│        │
├──┼───────────┼───┼────┼───────┼────┤
│ 49 │GD87行動電話          │壹具  │同上    │同上          │        │
│    │（門號0000000000）    │      │        │              │        │
├──┼───────────┼───┼────┼───────┼────┤
│ 50 │NOKIA行動電話         │壹具  │同上    │同上          │        │
│    │（門號0000000000）    │      │        │              │        │
├──┼───────────┼───┼────┼───────┼────┤
│ 51 │BENQ行動電話          │壹具  │丑○○  │同上          │        │
│    │（門號：0000000000）  │      │        │              │        │
├──┼───────────┼───┼────┼───────┼────┤
│ 52 │萬泰商業銀行          │壹本  │同上    │供犯罪預備之物│        │
│    │000000000000號帳戶存摺│      │        │              │        │
│    │（丑○○）            │      │        │              │        │
├──┼───────────┼───┼────┼───────┼────┤
│ 53 │聯邦商業銀行          │壹本  │同上    │同上          │        │
│    │000000000000號帳戶存摺│      │        │              │        │
│    │（丑○○）            │      │        │              │        │
└──┴───────────┴───┴────┴───────┴────┘
附表一之一：不沒收之扣案物品
┌──┬───────────┬───┬────┬───────┬────┐
│編號│  品      名（持卡人）│數  量│查獲時之│  性     質   │ 備  註 │
│    │                      │      │持有人  │              │        │
├──┼───────────┼───┼────┼───────┼────┤
│ 1  │現金                  │新臺幣│申○○  │被害人所有    │扣案物品│
│    │                      │拾肆萬│        │              │編號1   │
│    │                      │元    │        │              │        │
├──┼───────────┼───┼────┼───────┼────┤
│ 2  │中國商銀              │壹張  │申○○  │與本案犯罪無關│扣案物品│
│    │0000000000000000號信用│      │        │              │編號31  │
│    │卡（申○○）          │      │        │              │        │
├──┼───────────┼───┼────┼───────┼────┤
│ 3  │大眾商業銀行          │壹張  │同上    │同上          │扣案物品│
│    │0000000000000000號信用│      │        │              │編號34  │
│    │卡（申○○）          │      │        │              │        │
├──┼───────────┼───┼────┼───────┼────┤
│ 4  │陽信商業銀行          │壹張  │同上    │同上          │扣案物品│
│    │0000000000000000號信用│      │        │              │編號35  │
│    │卡（申○○）          │      │        │              │        │
├──┼───────────┼───┼────┼───────┼────┤
│ 5  │遠東商業銀行          │壹張  │同上    │同上          │扣案物品│
│    │0000000000000000號信用│      │        │              │編號40  │
│    │卡（申○○）          │      │        │              │        │
├──┼───────────┼───┼────┼───────┼────┤
│ 6  │誠泰商業銀行          │壹張  │同上    │同上          │扣案物品│
│    │0000000000000000號信用│      │        │              │編號41  │
│    │卡（申○○）          │      │        │              │        │
├──┼───────────┼───┼────┼───────┼────┤
│ 7  │萬泰商業銀行          │壹張  │同上    │同上          │扣案物品│
│    │0000000000000000號信用│      │        │              │編號46  │
│    │卡（申○○）          │      │        │              │        │
├──┼───────────┼───┼────┼───────┼────┤
│ 8  │中國信託商業銀行      │壹張  │同上    │同上          │扣案物品│
│    │0000000000000000號信用│      │        │              │編號47  │
│    │卡（申○○）          │      │        │              │        │
├──┼───────────┼───┼────┼───────┼────┤
│ 9  │富邦商業銀行          │壹張  │同上    │同上          │扣案物品│
│    │0000000000000000號信用│      │        │              │編號50  │
│    │卡（申○○）          │      │        │              │        │
├──┼───────────┼───┼────┼───────┼────┤
│ 10 │中華商業銀行          │壹張  │同上    │同上          │扣案物品│
│    │0000000000000000號信用│      │        │              │編號51  │
│    │卡（申○○）          │      │        │              │        │
└──┴───────────┴───┴────┴───────┴────┘
附表二：被害人遭詐騙之情形
┌──┬───┬───────┬─────┬───┬────────┬──┐
│編號│被害人│受 詐 騙 事 由│遭詐騙金額│匯 款 │ 匯入之人頭帳戶 │有無│
│    │      │              │（新臺幣）│日 期 │                │報案│
├──┼───┼───────┼─────┼───┼────────┼──┤
│  1 │酉○○│接獲電話表示其│五萬元    │12.14.│丑○○台新商業銀│有  │
│    │      │中娛樂科技公司│          │      │行00000000000000│    │
│    │      │二獎可得一百萬│          │      │號帳戶          │    │
│    │      │元獎金，惟須先│          │      │                │    │
│    │      │匯中獎稅金    │          │      │                │    │
├──┼───┼───────┼─────┼───┼────────┼──┤
│  2 │子○○│接獲電話表示其│二萬元    │12.14.│申○○合作金庫銀│有  │
│    │      │子因欠錢現人在│          │      │行00000000000000│    │
│    │      │手中，要求匯款│          │      │56號帳戶        │    │
│    │      │二十萬元      │          │      │                │    │
├──┼───┼───────┼─────┼───┼────────┼──┤
│  3 │寅○○│接獲電話表示其│三十八萬五│9.│黃明憲郵局004143│無  │
│    │      │中某科技公司二│千八百二十│至    │00000000號帳戶  │    │
│    │      │獎可得九十九萬│元（共六筆│1.11.│巫志忠郵局008145│    │
│    │      │元，惟須先匯稅│）        │      │00000000號帳戶  │    │
│    │      │金            │          │      │李浤岳郵局014139│    │
│    │      │              │          │      │00000000號帳戶  │    │
├──┼───┼───────┼─────┼───┼────────┼──┤
│  4 │卯○○│接獲電話表示其│十萬三千一│10.│楊閔欽郵局004113│無  │
│    │      │中盛陽春生化科│百二十元（│2.│00000000號帳戶  │    │
│    │      │技公司二獎，可│共三筆）  │      │李浤岳郵局014139│    │
│    │      │得九十九萬元，│          │      │00000000號帳戶  │    │
│    │      │惟須先匯中獎稅│          │      │                │    │
│    │      │金            │          │      │                │    │
├──┼───┼───────┼─────┼───┼────────┼──┤
│  5 │丙○○│假中獎、真詐財│四十七萬二│12.│黃證瑋第一商業銀│無  │
│    │      │              │千元（共三│12.│行羅東分行261502│    │
│    │      │              │筆）      │1.4.│84641號帳戶     │    │
│    │      │              │          │      │丑○○誠泰商業銀│    │
│    │      │              │          │      │行公益分行038350│    │
│    │      │              │          │      │0000000號帳戶   │    │
├──┼───┼───────┼─────┼───┼────────┼──┤
│  6 │午○○│接獲電話表示其│一百八十九│12.│申○○臺中商業銀│有  │
│    │      │中亞太影視娛樂│萬零二百五│至    │行崇德分行018200│    │
│    │      │公司二獎可得八│十元（共十│2.1.│204865號帳戶    │    │
│    │      │十萬元獎金，惟│三筆）    │      │余江元誠泰商業銀│    │
│    │      │須先匯中獎稅金│          │      │行南屯分行040850│    │
│    │      │及保證金      │          │      │0000000號帳戶   │    │
│    │      │              │          │      │羅清煌遠東國際商│    │
│    │      │              │          │      │業銀行臺中公益分│    │
│    │      │              │          │      │行00000000000000│    │
│    │      │              │          │      │號帳戶          │    │
│    │      │              │          │      │張明泉臺中商業銀│    │
│    │      │              │          │      │行營業部分行0102│    │
│    │      │              │          │      │00000000號帳戶  │    │
│    │      │              │          │      │王蕙茹土地銀行北│    │
│    │      │              │          │      │屯分行0000000000│    │
│    │      │              │          │      │72號帳戶        │    │
│    │      │              │          │      │謝連成玉山商業銀│    │
│    │      │              │          │      │行大墩分行028896│    │
│    │      │              │          │      │0000000號帳戶   │    │
│    │      │              │          │      │王柏森郵局002137│    │
│    │      │              │          │      │00000000號帳戶  │    │
│    │      │              │          │      │陳秋香郵局002157│    │
│    │      │              │          │      │00000000號帳戶  │    │
│    │      │              │          │      │廖明國郵局002133│    │
│    │      │              │          │      │00000000號帳戶  │    │
├──┼───┼───────┼─────┼───┼────────┼──┤
│  7 │巳○○│接獲電話表示其│三百四十四│12.│宋永豐中國信託商│無  │
│    │      │中雷峰科技公司│萬八千元（│至    │業銀行文心分行47│    │
│    │      │電腦抽獎八十八│共八筆）  │1.7.│0000000000號帳戶│    │
│    │      │萬元，惟須先匯│          │      │申○○英台郵局00│    │
│    │      │中獎稅金、加入│          │      │0000000000000號 │    │
│    │      │澳門協會賭場會│          │      │帳戶            │    │
│    │      │員繳保證金、補│          │      │洪啟倫英台郵局00│    │
│    │      │匯兌差額      │          │      │000000000000號帳│    │
│    │      │              │          │      │戶              │    │
│    │      │              │          │      │丑○○誠泰商業銀│    │
│    │      │              │          │      │行公益分行038350│    │
│    │      │              │          │      │0000000號帳戶   │    │
│    │      │              │          │      │劉敏達新竹國際商│    │
│    │      │              │          │      │銀黎明分行832000│    │
│    │      │              │          │      │14725號帳戶     │    │
├──┼───┼───────┼─────┼───┼────────┼──┤
│  8 │乙○○│假中獎、真詐財│一百一十萬│1.6.│丑○○誠泰商業銀│無  │
│    │      │              │元（共二筆│      │行公益分行038350│    │
│    │      │              │）        │      │0000000號帳戶   │    │
├──┼───┼───────┼─────┼───┼────────┼──┤
│  9 │戊○○│看時報週刊刊登│二十一萬零│１12.│楊翔文大眾商業銀│無  │
│    │      │之廣告欲辦理信│三百五十一│至    │行臺中分行011101│    │
│    │      │用貸款，對方要│元（共五筆│1.14.│201920號帳戶    │    │
│    │      │求先匯貸款手續│）        │      │                │    │
│    │      │費            │          │      │                │    │
├──┼───┼───────┼─────┼───┼────────┼──┤
│ 10 │己○○│接獲電話表示其│十三萬八千│1.18.│李浤岳郵局014139│無  │
│    │      │中亞太娛樂公司│七百五十元│１19.│00000000號帳戶  │    │
│    │      │二獎八十萬元，│（共二筆）│      │羅清煌遠東國際商│    │
│    │      │惟須先匯中獎稅│          │      │業銀行臺中公益分│    │
│    │      │金            │          │      │行00000000000000│    │
│    │      │              │          │      │號帳戶          │    │
├──┼───┼───────┼─────┼───┼────────┼──┤
│ 11 │庚○○│接獲電話表示其│約一百萬元│1.13.│黃大益郵局002134│無  │
│    │      │中某科技公司三│（三筆以上│起    │00000000號帳戶  │    │
│    │      │獎可得港幣三十│）        │      │（其餘帳戶不詳）│    │
│    │      │萬元，惟須先匯│          │      │                │    │
│    │      │中獎稅金      │          │      │                │    │
├──┼───┼───────┼─────┼───┼────────┼──┤
│ 12 │朱素真│接獲電話表示其│約一百六十│1.17.│李浤岳郵局014139│無  │
│    │      │中澳門雷轟科技│萬元（多筆│起    │00000000號帳戶  │    │
│    │      │公司二獎可得八│）        │      │（其餘帳戶不詳）│    │
│    │      │十八萬元，惟須│          │      │                │    │
│    │      │先匯中獎稅金  │          │      │                │    │
├──┼───┼───────┼─────┼───┼────────┼──┤
│ 13 │癸○○│接獲電話表示其│二萬九千元│1.│張麗惠郵局002133│有（│
│    │      │中雷鋒科技公司│          │      │00000000號帳戶  │94偵│
│    │      │二獎，惟須先匯│          │      │                │1021│
│    │      │訴訟準備金    │          │      │                │7 號│
│    │      │              │          │      │                │併案│
│    │      │              │          │      │                │）  │
├──┼───┼───────┼─────┼───┼────────┼──┤
│ 14 │辛○○│接獲電話表示其│八萬二千元│2.│李浤岳郵局014139│無  │
│    │      │中東科科技公司│（共二筆）│      │00000000號帳戶  │    │
│    │      │二獎可得九十九│          │      │（另一帳戶不詳）│    │
│    │      │萬元，惟須先匯│          │      │                │    │
│    │      │中獎稅金      │          │      │                │    │
├──┼───┼───────┼─────┼───┼────────┼──┤
│ 15 │甲○○│接獲電話表示其│九萬一千八│2.│李浤岳郵局014139│無  │
│    │      │因接受問卷調查│百八十元（│3.8.│00000000號帳戶  │    │
│    │      │中二獎可得九十│共二筆）  │      │屠曉芬龍潭郵局02│    │
│    │      │九萬元，惟須先│          │      │000000000000號帳│    │
│    │      │匯中獎稅金    │          │      │戶              │    │
├──┼───┼───────┼─────┼───┼────────┼──┤
│ 16 │未○○│接獲電話表示其│二百四十萬│2.│李浤岳郵局014139│有  │
│    │      │中澳門博彩公司│五千七百五│至    │00000000號帳戶  │    │
│    │      │二獎可得九十九│十元（共八│3.│王柏森郵局002137│    │
│    │      │萬元，惟須先匯│筆）      │      │00000000號帳戶  │    │
│    │      │中獎稅金      │          │      │范雄星郵局031185│    │
│    │      │              │          │      │00000000號帳戶  │    │
│    │      │              │          │      │林汶鑫郵局002165│    │
│    │      │              │          │      │00000000號帳戶  │    │
│    │      │              │          │      │詹小薇日盛國際商│    │
│    │      │              │          │      │業銀行0000000000│    │
│    │      │              │          │      │8000號帳戶      │    │
│    │      │              │          │      │譚博愚郵局002104│    │
│    │      │              │          │      │ 00000000號帳戶 │    │
├──┼───┼───────┼─────┼───┼────────┼──┤
│ 17 │辰○○│接獲電話表示其│十四萬二千│3.2.│王柏森郵局002137│無  │
│    │      │中廈新科技公司│元（共二筆│3.7.│00000000號帳戶  │    │
│    │      │二獎，可得九十│）        │      │周俊呈寶華銀行中│    │
│    │      │九萬元，惟須先│          │      │港分行0000000000│    │
│    │      │匯中獎稅金    │          │      │14號帳戶        │    │
│    │      │              │          │      │                │    │
├──┴───┴───────┴─────┴───┴────────┴──┤
│被害人總計遭詐騙之金額約一千三百餘萬元                                  │
└────────────────────────────────────┘
